Config:
  hfst:
    Gen: ../../../src/generator-gt-norm.hfst
    Morph: ../../../src/analyser-gt-norm.hfst
  xerox:
    Gen: ../../../src/generator-gt-norm.xfst
    Morph: ../../../src/analyser-gt-norm.xfst
    App: lookup

Tests:

  Verb - kíl is - ENGLISH : # CLASS_IS_STEM_3

     kíl is+V+Interr+Past: kíl ijáa
     kíl is+V+Indir+Past: kíl ijáan
     kíl is+V+Rel+Evid: kíl ijáas
     kíl is+V+Past+NonFact: kíl ijáa.ang
     kíl is+V+Ints+Past: kíl ijáaʼahlang
     kíl is+V+Cont: kíl ijáaʼahlanggaa
     kíl is+V+Ctfact+Pres: kíl ijáaʼahlanggang

